臺灣臺南地方法院刑事判決
111年度交易字第736號
聲  請  人  臺灣臺南地方檢察署檢察官
被      告  邱文山



上列被告因公共危險案件，經檢察官聲請以簡易判決處刑（111 
 年度撤緩偵字第83號），本院認不應以簡易判決處刑（原簡易
判決處刑案號：111 年度交簡字第2360號），改依通常程序審理
，判決如下：
    主  文
本件公訴不受理。
    理  由
一、聲請簡易判決處刑意旨略以：被告邱文山明知吐氣所含酒精
    濃度達每公升0.25毫克以上，不得駕駛動力交通工具，仍於
    民國110 年8 月21日上午9 時許起至同日下午2 時許止，在
    臺南市永康區某處工地飲用酒類，酒後吐氣所含酒精濃度已
    達每公升0.25毫克以上，仍基於酒後駕駛動力交通工具之犯
    意，於同日下午5 時許，自上址駕駛車牌號碼000-000 號普
    通重型機車上路，欲前往臺南市安南區府安路7 段親人住處
    。嗣行經臺南市北區北成路與西門路4 段之交岔路口時，因
    紅燈右轉為警攔檢，發覺其身上帶有酒味，並於同日下午6 
    時12分許，測得其吐氣所含酒精濃度達每公升0.56毫克，因
    認被告涉犯修正前刑法第185 條之3 第1 項第1 款之駕駛動
    力交通工具而吐氣所含酒精濃度達每公升0.25毫克以上罪嫌
    等語。
二、按起訴之程序違背規定者，應諭知不受理之判決，並得不經
    言詞辯論為之。檢察官簡易判決處刑之聲請，與起訴有同一
    之效力，刑事訴訟法第303 條第1 款、第307 條、第451 條
    第3 項分別定有明文。再依同法第253 條之3 第1 項規定，
    經檢察官為緩起訴處分之被告，於緩起訴處分期間內，有該
    條第1 項各款所列情形者，檢察官固得依職權或依告訴人之
    聲請撤銷原緩起訴處分，繼續偵查或起訴，惟此係以原緩起
    訴處分已經合法撤銷確定為前提。而依同法第256 條之1 規
    定，被告接受撤銷緩起訴處分書後，得於10日內以書狀敘述
    不服之理由，經原檢察官向直接上級檢察署檢察長或檢察總
    長聲請再議；該再議之聲請如經原檢察官、直接上級檢察署
    檢察長或檢察總長認為有理由，即得依同法第257 條第1 項
    、第258 條中段規定，撤銷原「撤銷緩起訴」之處分。故倘
    撤銷緩起訴之處分書未合法送達於被告者，其再議期間即無
    從起算，該撤銷緩起訴處分，自難認已經確定、生效，與未
    經撤銷緩起訴處分無異。檢察官如就撤銷緩起訴處分尚未確
    定之同一案件，另行提起公訴或聲請簡易判決處刑者，即屬
    刑事訴訟法第303 條第1 款所定起訴之程序違背規定，法院
    應依上開規定為不受理之判決，始稱適法。另按送達於應受
    送達人之住居所、事務所或營業所行之，民事訴訟法第136 
    條第1 項前段定有明文，上開規定依刑事訴訟法第62條規定
    ，於刑事訴訟之文書送達準用之。又被告為接受文書之送達
    ，應將其住所、居所或事務所向法院或檢察官陳明，刑事訴
    訟法第55條第1 項前段亦有明文。
三、經查：
  ㈠被告因上開酒後駕車之公共危險案件，原經臺灣臺南地方檢
    察署檢察官以110 年度偵字第17953 號案件為緩起訴處分，
    緩起訴期間為1 年，被告並應於緩起訴處分確定之日起4 個
    月內，向公庫支付新臺幣（下同）7 萬5,000 元，經依職權
    送請再議，由臺灣高等檢察署臺南檢察分署以110 年度上職
    議字第3545號處分書駁回確定。嗣因被告未於期限內向公庫
    支付上開款項，違背緩起訴處分應履行事項，經臺灣臺南地
    方檢察署檢察官以111 年度撤緩字第128 號案件撤銷上開緩
    起訴處分，並於撤銷後就被告所犯同一酒後駕車之公共危險
    案件，於本件另行聲請簡易判決處刑等情，有各該緩起訴處
    分書、再議駁回處分書、撤銷緩起訴處分書各1 份在卷可按
    （偵字卷第45頁至第46頁、第51頁，撤緩字卷第4 頁），此
    部分之事實首堪認定。
  ㈡被告雖設籍在臺南市○○區○○里0 鄰○○000 號，惟其於受原緩
    起訴處分時，業已向檢察官陳明其居所地址即公文送達處所
    為「臺南市○○區○○路0 段000 巷0 弄00號」，有檢察官緩起
    訴處分被告基本資料表1 份在卷可參（偵字卷第42頁），經
    臺灣臺南地方檢察署執行科於111 年3 月22日上午8 時38分
    許，通知被告到案執行時，被告亦已陳明上址為其居所（緩
    字卷第19頁），然上開撤銷緩起訴處分書僅向被告之戶籍地
    址送達，於111 年4 月14日寄存於轄區派出所，未經被告領
    取，並未另向被告陳明之上址居所地址為送達等情，有臺灣
    臺南地方檢察署送達證書、本院111 年6 月23日公務電話紀
    錄、臺南市政府警察局佳里分局後港派出所111 年4 月司法
    文書寄存登記表各1 份附卷可查（撤緩字卷第6 頁，交簡字
    卷第15頁至第17頁）。
　㈢被告既已於先前之偵查、執行程序中，向檢察官陳明其居所
    地址為公文送達處所，揆諸前揭規定，檢察官所為之撤銷緩
    起訴處分書，自應同時向該居所為送達，始為合法，檢察官
    疏未向被告上開居所地址為送達，應認撤銷緩起訴處分並未
    合法送達於被告，其再議期間無從起算，該撤銷緩起訴處分
    ，自難認已經確定，揆諸前揭說明，本件檢察官就撤銷緩起
    訴處分尚未確定之同一案件，另行聲請簡易判決處刑，其起
    訴之程序違背規定，依前揭法條規定，本件爰不經言詞辯論
    ，逕為不受理之判決。
據上論斷，應依刑事訴訟法第303 條第1 款、第307 條，判決如
主文。
中　　華　　民　　國   111    年    7     月    4     日
                  刑事第一庭  審判長法  官 梁淑美
                                    法  官 鄭文祺
                                    法  官 陳品謙
以上正本證明與原本無異。
如不服本判決應於收受本判決後20日內向本院提出上訴書狀，並
應敘述具體理由。其未敘述上訴理由者，應於上訴期間屆滿後20
日內向本院補提理由書狀（均須按他造當事人之人數附繕本）「
切勿逕送上級法院」。 
　　　　　　　　　　　　　　　　　  書記官 趙建舜
中　　華　　民　　國　　111 　年　　7 　　月　　5 　　日